ko: 디스플레이 해상도: 1024 x 768; 1080p; 1280 x 1024; 1280 x 768; 1366 x 768; 1440 x 900; 1440p; 144p; 1680 x 1050; 1920 x 1080; 2160p; 240p; 2560 x 1440; 360p; 4096 x 2160; 4320p; 480p; 4K Ultra HD; 5K 울트라HD; 720p; 8K Ultra HD; 풀 HD; HD; 쿼드HD; SD; 기타
de: Bildschirmauflösung: 1024 x 768; 1080p; 1280 x 1024; 1280 x 768; 1366 x 768; 1440 x 900; 1440p; 144p; 1680 x 1050; 1920 x 1080; 2160p; 240p; 2560 x 1440; 360p; 4096 x 2160; 4320p; 480p; 4K Ultra HD; 5K Ultra HD; 720p; 8K Ultra HD; Full HD; HD; Quad HD; SD; Sonstiges
ja: ディスプレイ解像度: 1024 x 768; 1080p; 1280 x 1024; 1280 x 768; 1366 x 768; 1440 x 900; 1440p; 144p; 1680 x 1050; 1920 x 1080; 2160p; 240p; 2560 x 1440; 360p; 4096 x 2160; 4320p; 480p; 4K Ultra HD; 5K ultra HD; 720p; 8K Ultra HD; フルHD; HD; クアッドHD; SD; その他
nl: Schermresolutie: 1024 x 768; 1080p; 1280 x 1024; 1280 x 768; 1366 x 768; 1440 x 900; 1440p; 144p; 1680 x 1050; 1920 x 1080; 2160p; 240p; 2560 x 1440; 360p; 4096 x 2160; 4320p; 480p; 4K Ultra HD; 5K ultra HD; 720p; 8K Ultra HD; Full HD; HD; Quad-HD; SD; Andere
da: Skærmopløsning: 1024 x 768; 1080p; 1280 x 1024; 1280 x 768; 1366 x 768; 1440 x 900; 1440p; 144p; 1680 x 1050; 1920 x 1080; 2160p; 240p; 2560 x 1440; 360p; 4096 x 2160; 4320p; 480p; 4K Ultra HD; 5K ultra HD; 720p; 8K Ultra HD; Fuld HD; HD; Quad HD; SD; Andet
th: ความละเอียดของจอแสดงผล: 1024 x 768; 1080p; 1280 x 1024; 1280 x 768; 1366 x 768; 1440 x 900; 1440p; 144p; 1680 x 1050; 1920 x 1080; 2160p; 240p; 2560 x 1440; 360p; 4096 x 2160; 4320p; 480p; 4K Ultra HD; 5K ultra HD; 720p; 8K Ultra HD; Full HD; HD; Quad HD; SD; อื่นๆ
ro-RO: Rezoluție afișaj: 1024 x 768; 1080p; 1280 x 1024; 1280 x 768; 1366 x 768; 1440 x 900; 1440p; 144p; 1680 x 1050; 1920 x 1080; 2160p; 240p; 2560 x 1440; 360p; 4096 x 2160; 4320p; 480p; 4K ultra HD; 5K ultra HD; 720p; 8K ultra HD; Full HD; HD; Quad HD; SD; Altele
bg-BG: Разделителна способност на дисплея: 1024 x 768; 1080p; 1280 x 1024; 1280 x 768; 1366 x 768; 1440 x 900; 1440p; 144p; 1680 x 1050; 1920 x 1080; 2160p; 240p; 2560 x 1440; 360p; 4096 x 2160; 4320p; 480p; 4K ultra HD; 5K ultra HD; 720p; 8K ultra HD; Full HD; HD; Quad HD; SD; Други
zh-TW: 顯示解析度: 1024 x 768; 1080p; 1280 x 1024; 1280 x 768; 1366 x 768; 1440 x 900; 1440p; 144p; 1680 x 1050; 1920 x 1080; 2160p; 240p; 2560 x 1440; 360p; 4096 x 2160; 4320p; 480p; 4K ultra HD; 5K 超高清; 720p; 8K Ultra HD; Full HD; HD; Quad HD; SD; 其他
nb: Skjermoppløsning: 1024 x 768; 1080p; 1280 x 1024; 1280 x 768; 1366 x 768; 1440 x 900; 1440p; 144p; 1680 x 1050; 1920 x 1080; 2160p; 240p; 2560 x 1440; 360p; 4096 x 2160; 4320p; 480p; 4K Ultra HD; 5K ultra HD; 720p; 8K Ultra HD; Full HD; HD; Quad HD; SD; Annen
pl: Rozdzielczość monitora: 1024 x 768; 1080p; 1280 x 1024; 1280 x 768; 1366 x 768; 1440 x 900; 1440p; 144p; 1680 x 1050; 1920 x 1080; 2160p; 240p; 2560 x 1440; 360p; 4096 x 2160; 4320p; 480p; 4K Ultra HD; 5K ultra HD; 720p; 8K Ultra HD; Full HD; HD; Quad HD; SD; Pozostałe
en: Display resolution: 1024 x 768; 1080p; 1280 x 1024; 1280 x 768; 1366 x 768; 1440 x 900; 1440p; 144p; 1680 x 1050; 1920 x 1080; 2160p; 240p; 2560 x 1440; 360p; 4096 x 2160; 4320p; 480p; 4K ultra HD; 5K ultra HD; 720p; 8K ultra HD; Full HD; HD; Quad HD; SD; Other
cs: Rozlišení displeje: 1024 x 768; 1080p; 1280 x 1024; 1280 x 768; 1366 x 768; 1440 x 900; 1440p; 144p; 1680 x 1050; 1920 x 1080; 2160p; 240p; 2560 x 1440; 360p; 4096 x 2160; 4320p; 480p; 4K Ultra HD; 5K ultra HD; 720p; 8K Ultra HD; Full HD; HD; Quad HD; SD; Jiné
sl-SI: Ločljivost zaslona: 1024 x 768; 1080p; 1280 x 1024; 1280 x 768; 1366 x 768; 1440 x 900; 1440p; 144p; 1680 x 1050; 1920 x 1080; 2160p; 240p; 2560 x 1440; 360p; 4096 x 2160; 4320p; 480p; 4K ultra HD; 5K ultra HD; 720p; 8K ultra HD; Full HD; HD; Quad HD; SD; Drugo
fr: Résolution de l’écran: 1024 x 768; 1080p; 1280 x 1024; 1280 x 768; 1366 x 768; 1440 x 900; 1440p; 144p; 1680 x 1050; 1920 x 1080; 2160p; 240p; 2560 x 1440; 360p; 4096 x 2160; 4320p; 480p; 4K ultra HD; 5K ultra HD; 720p; 8K ultra HD; Full HD; HD; Quad HD; SD; Autre
pt-BR: Resolução de tela: 1024 x 768; 1080p; 1280 x 1024; 1280 x 768; 1366 x 768; 1440 x 900; 1440p; 144p; 1680 x 1050; 1920 x 1080; 2160p; 240p; 2560 x 1440; 360p; 4096 x 2160; 4320p; 480p; 4K Ultra HD; 5K ultra HD; 720p; 8K Ultra HD; Full HD; HD; Quad HD; SD; Outro
el: Ανάλυση οθόνης: 1024 x 768; 1080p; 1280 x 1024; 1280 x 768; 1366 x 768; 1440 x 900; 1440 p; 144p; 1680 x 1050; 1920 x 1080; 2160p; 240p; 2560 x 1440; 360p; 4096 x 2160; 4320p; 480p; 4K ultra HD; 5K ultra HD; 720p; 8K ultra HD; Full HD; HD; Quad HD; SD; Άλλο
vi: Độ phân giải màn hình: 1024 x 768; 1080p; 1280 x 1024; 1280 x 768; 1366 x 768; 1440 x 900; 1440p; 144p; 1680 x 1050; 1920 x 1080; 2160p; 240p; 2560 x 1440; 360p; 4096 x 2160; 4320p; 480p; 4K Ultra HD; 5K ultra HD; 720p; 8K Ultra HD; Full HD; HD; Quad HD; SD; Khác
fi: Näytön resoluutio: 1024 x 768; 1080p; 1280 x 1024; 1280 x 768; 1366 x 768; 1440 x 900; 1440p; 144p; 1680 x 1050; 1920 x 1080; 2160p; 240p; 2560 x 1440; 360p; 4096 x 2160; 4320p; 480p; 4K Ultra HD; 5K ultra HD; 720p; 8K Ultra HD; Full HD; HD; Quad HD; SD; Muu
it: Risoluzione del display: 1024 x 768; 1080p; 1280 x 1024; 1280 x 768; 1366 x 768; 1440 x 900; 1440p; 144p; 1680 x 1050; 1920 x 1080; 2160p; 240p; 2560 x 1440; 360p; 4096 x 2160; 4320p; 480p; 4K ultra HD; 5K ultra HD; 720p; 8K ultra HD; Full HD; HD; Quad HD; SD; Altro
pt-PT: Resolução do ecrã: 1024 x 768; 1080p; 1280 x 1024; 1280 x 768; 1366 x 768; 1440 x 900; 1440p; 144p; 1680 x 1050; 1920 x 1080; 2160p; 240p; 2560 x 1440; 360p; 4096 x 2160; 4320p; 480p; 4K Ultra HD; 5K ultra HD; 720p; 8K Ultra HD; Full HD; HD; Quad HD; SD; Outro
sk-SK: Rozlíšenie zobrazenia: 1024 x 768; 1080p; 1280 x 1024; 1280 x 768; 1366 x 768; 1440 x 900; 1440p; 144p; 1680 x 1050; 1920 x 1080; 2160p; 240p; 2560 x 1440; 360p; 4096 x 2160; 4320p; 480p; 4K ultra HD; 5K ultra HD; 720p; 8K ultra HD; Full HD; HD; Quad HD; SD; Iné
zh-CN: 显示屏分辨率: 1024 x 768; 1080p; 1280 x 1024; 1280 x 768; 1366 x 768; 1440 x 900; 1440p; 144p; 1680 x 1050; 1920 x 1080; 2160p; 240p; 2560 x 1440; 360p; 4096 x 2160; 4320p; 480p; 4K 超高清画质; 5K 超高清; 720p; 8K 超高清画质; 全高清; 高清; 四倍高清; 标清; 其他
ru: Разрешение дисплея: 1024 x 768; 1080p; 1280 x 1024; 1280 x 768; 1366 x 768; 1440 x 900; 1440p; 144p; 1680 x 1050; 1920 x 1080; 2160p; 240p; 2560 x 1440; 360p; 4096 x 2160; 4320p; 480p; 4K Ultra HD; 5K Ultra HD; 720p; 8K Ultra HD; Full HD; HD; Quad HD; SD; Другой
hu: Kijelző felbontása: 1024 x 768; 1080p; 1280 x 1024; 1280 x 768; 1366 x 768; 1440 x 900; 1440p; 144p; 1680 x 1050; 1920 x 1080; 2160p; 240p; 2560 x 1440; 360p; 4096 x 2160; 4320p; 480p; 4K Ultra HD; 5K Ultra HD; 720p; 8K Ultra HD; Full HD; HD; Quad HD; SD; Egyéb
lt-LT: Ekrano skyra: 1024 x 768; 1080p; 1280 x 1024; 1280 x 768; 1366 x 768; 1440 x 900; 1440p; 144p; 1680 x 1050; 1920 x 1080; 2160p; 240p; 2560 x 1440; 360p; 4096 x 2160; 4320p; 480p; 4K ultra HD; 5K ultra HD; 720p; 8K ultra HD; Full HD; HD; Quad HD; SD; Kita
sv: Skärmupplösning: 1024 x 768; 1080p; 1280 x 1024; 1280 x 768; 1366 x 768; 1440 x 900; 1440p; 144p; 1680 x 1050; 1920 x 1080; 2160p; 240p; 2560 x 1440; 360p; 4096 x 2160; 4320p; 480p; 4K Ultra HD; 5K ultra HD; 720p; 8K Ultra HD; Full HD; HD; Quad HD; SD; Annat
hr-HR: Razlučivost zaslona: 1024 x 768; 1080p; 1280 x 1024; 1280 x 768; 1366 x 768; 1440 x 900; 1440p; 144p; 1680 x 1050; 1920 x 1080; 2160p; 240p; 2560 x 1440; 360p; 4096 x 2160; 4320p; 480p; 4K ultra HD; 5K ultra HD; 720p; 8K ultra HD; Full HD; HD; Quad HD; SD; Ostalo
es: Resolución de pantalla: 1024 x 768; 1080p; 1280 x 1024; 1280 x 768; 1366 x 768; 1440 x 900; 1440p; 144p; 1680 x 1050; 1920 x 1080; 2160p; 240p; 2560 x 1440; 360p; 4096 x 2160; 4320p; 480p; 4K Ultra HD; 5K ultra HD; 720p; 8K Ultra HD; Full HD; HD; Quad HD; SD; Otros
tr: Ekran Çözünürlüğü: 1024 x 768; 1080p; 1280 x 1024; 1280 x 768; 1366 x 768; 1440 x 900; 1440p; 144p; 1680 x 1050; 1920 x 1080; 2160p; 240p; 2560 x 1440; 360p; 4096 x 2160; 4320p; 480p; 4K Ultra HD; 5K ultra HD; 720p; 8K Ultra HD; Full HD; HD; Quad HD; SD; Diğer